【裁判字號】    97,建上,9
【裁判日期】    971014
【裁判案由】    給付工程款
【裁判全文】
臺灣高等法院臺南分院民事判決  97年度建上字第9號
上  訴  人  台南縣後壁鄉公所
法定代理人  甲○○
訴訟代理人  蘇陳俊哲  律師
被  上訴人  景祥營造廠有限公司
法定代理人  乙○○
訴訟代理人  汪玉蓮    律師
上列當事人間請求給付工程款事件，上訴人對於中華民國九十七
年三月五日臺灣臺南地方法院第一審判決（九十六年度建字第三
五號）提起上訴，本院於九十七年九月三十日言詞辯論終結，判
決如下：
      主      文
原判決廢棄。
被上訴人在第一審之訴及假執行之聲請均駁回。
第一、二審訴訟費用由被上訴人負擔。
      事實及理由
一、被上訴人主張：伊於民國（下同）九十三年十二月三日，以
    新台幣（下同）四千九百萬元，向上訴人標得台南縣後壁鄉
    第七公墓內之興建納骨堂工程（下稱系爭納骨堂工程），兩
    造於同月二十一日簽訂系爭納骨堂工程之工程合約（下稱系
    爭納骨堂工程合約），系爭納骨堂工程屋頂之斜屋面蓋琉璃
    瓦、斜屋面蓋屋脊瓦（下合併稱系爭屋瓦工程）及斜屋面貼
    熱融式防水毯（下稱系爭防水毯工程）三部份工程，已於九
    十五年三月九日完工，且交付上訴人使用，乃上訴人迄今拒
    不給付系爭屋瓦工程及系爭防水毯工程之工程款，共三百八
    十六萬七千一百一十五元（下稱系爭工程款），爰依民法第
    四百九十條第一項、第五百零五條規定及系爭納骨堂工程合
    約，請求上訴人如數，並加計自支付命令繕本送達翌日起算
    之法定遲延利息等語。
二、上訴人則以：系爭納骨堂工程有關該納骨堂之屋瓦工程部分
    ，原設計為斜屋面蓋琉璃屋、斜屋面蓋屋脊瓦、斜屋面貼熱
    融式防水毯Ｔ４ｍｍ，其施工方式為「黏著式」工法，但被
    上訴人卻以「掛瓦式」方法施工，違反合約，伊未同意被上
    訴人改變施工方法，且就該部分工程保留未予驗收，被上訴
    人依約尚不得請求工程款等語，資為抗辯。
三、原審審酌兩造提出之攻擊防禦方法後，以被上訴人已依系爭
    納骨堂工程合約完工系爭屋瓦工程及系爭防水毯工程為由，
    判決上訴人敗訴，上訴人不服提起上訴，於本院聲明：(一)原
    判決廢棄。(二)被上訴人在第一審之訴及假執行之聲請均駁回
    。(三)如受不利之判決，願供擔保請准免為假執行。被上訴人
    於本院答辯聲明為上訴駁回。
四、按仲裁人之判斷，於當事人間，與法院之確定判決，有同一
    效力。原告之訴，其訴訟標的為確定判決之效力所及者，法
    院應以裁定駁回之，此觀仲裁法第三十七條第一項及民事訴
    訟法第二百四十九條第一項第七款規定自明。又後訴在前訴
    終結前判決確定者，依本法第四百條第一項規定，前訴反為
    後訴確定判決之既判力所及（最高法院二十八年度上字第一
    九七九號判例意旨），法院應依民事訴訟法第二百四十九條
    第一項第七款之規定，以裁定駁回前訴原告之訴。查：被上
    訴人雖於九十六年六月二十二日先就本件工程款，對被上訴
    人聲請核發支付命令，並因上訴人聲明異議，而依法視同起
    訴，其後被上訴人又於九十六年九月初，再就系爭工程款提
    付仲裁，請求上訴人給付工程款，是被上訴人已就同一事件
    重複起訴，雖本件訴訟繫屬在先，但因後提起之仲裁，已經
    臺灣營建仲裁協會於九十七年六月二十三日，以九十六年度
    臺仲聲字第四號仲裁判斷書判斷，命上訴人給付系爭工程款
    本息，有仲裁判斷書可稽（見本院卷第一五０至一五八頁）
    ，而仲裁判斷一經判斷即告生效確定，並不因債務人提起撤
    銷仲裁判斷之訴而受影響，是後提起之仲裁已生既判力，按
    諸上開說明，本件訴訟雖先起訴，仍受該仲裁判斷既判力之
    拘束而有不合法之情形，應依民事訴訟法第二百四十九條第
    一項第七款之規定，予以駁回。
五、從而，被上訴人之訴為不合法，應予駁回。其假執行之聲請
    亦失所附麗，應併予駁回。原審未及審酌上開仲裁判斷書，
    而為上訴人敗訴之判決，並准假執行之宣告，尚有未洽。上
    訴意旨指摘原判決不當，求予廢棄改判，為有理由，爰由本
    院予以廢棄改判如主文第二項所示。
六、結論：本件上訴為有理由，依民事訴訟法第四百五十條、第
    七十八條，判決如主文。
中    華    民    國    97    年    10    月    14    日
                  民事第二庭    審判長法  官  丁振昌
                                      法  官  李素靖
                                      法  官  吳上康
上為正本係照原本作成。
如對本判決上訴，須於判決送達後20日內向本院提出上訴狀，未
表明上訴理由者，應於上訴後20日內，向本院提出理由書（須附
繕本）。依法須繳納裁判費並應委任律師為訴訟代理人，始得上
訴。
中    華    民    國    97    年    10    月    15    日
                                      書記官  易慧玲
【附記】
民事訴訟法第466條之1：
(1)對於第二審判決上訴，上訴人應委任律師為訴訟代理人。但上
  訴人或其法定代理人具有律師資格者，不在此限。
(2)上訴人之配偶、三親等內之血親、二親等內之姻親，或上訴人
  為法人、中央或地方機關時，其所屬專任人員具有律師資格並
  經法院認為適當者，亦得為第三審訴訟代理人。
民事訴訟法第466條之2：
  上訴人無資力委任訴訟代理人者，得依訴訟救助之規定，聲請
  第三審法院為之選任律師為其訴訟代理人。


司法院資訊處製作；財團法人民間司法改革基金會備份。
